臺灣板橋地方法院刑事判決　　　　　　　96年度易字第2935號
公　訴　人　台灣板橋地方法院檢察署檢察官
被　　　告　乙○○
上列被告因竊盜案件，經檢察官聲請以簡易判決處刑（九十六年
度偵字第一七五四三號），本院認不得以簡易判決處刑，改依通
常程序審理，判決如下：
    主      文
乙○○無罪。
    理      由
一、公訴意旨略以：被告乙○○於民國九十五年五月二日，出租
    音響設備予甲○○在台北縣板橋市○○路○段二號地下一樓
    內營業，甲○○於翌（三）日又向被告購買歌本三本，惟二
    人因租賃契約有所糾紛，被告竟意圖為自己不法之所有，基
    於竊盜之犯意，於九十六年五月十四日下午四時許，趁甲○
    ○未在上址時，竊走甲○○所有之歌本一本。因認被告涉犯
    刑法第三百二十條第一項之竊盜罪嫌云云。
二、按犯罪事實應依證據認定之，無證據不得認定犯罪事實；又
    不能證明被告犯罪者，應諭知無罪之判決，刑事訴訟法第一
    百五十四條第二項、第三百零一條第一項分別定有明文。次
    按刑事訴訟法第一百六十一條已於九十一年二月八日修正公
    布，其第一項規定：檢察官就被告犯罪事實，應負舉證責任
    ，並指出證明之方法。因此，檢察官對於起訴之犯罪事實，
    應負提出證據及說服之實質舉證責任。倘其所提出之證據，
    不足為被告有罪之積極證明，或其指出證明之方法，無從說
    服法院以形成被告有罪之心證，基於無罪推定之原則，自應
    為被告無罪判決之諭知（最高法院九十二年台上字第一二八
    號判例意旨參照）。
三、本件公訴人認被告涉犯上開等罪嫌，無非係以此部分事實，
    業據被告於警詢及偵查時供述在卷，並經證人即告訴人甲○
    ○於警詢及偵查中證述明確，復有存證信函、租賃契約書等
    件為其論據。
四、訊據被告固不否認有於前開時、地，出租音響設備、歌本四
    本、出售另三本歌本予甲○○，嗣於九十六年五月十四日下
    午四時許，取走五本歌本等事實，惟堅決否認有何犯行，辯
    稱：伊沒有竊盜，當天係因甲○○通知伊去拿回音響設備，
    因甲○○不在現場，伊就請警察到場清點等語。是本案之爭
    執要點即為：被告是否基於意圖為自己不法所有之犯意，而
    竊取甲○○所有之歌本一本？本院自應加以審酌。
五、本院查：
（一）按刑法上之竊盜罪，須意圖為自己或第三人不法之所有，
      而取他人所有物，為其成立要件。若行為人因誤信該物為
      自己所有，而取得之，即欠缺意思要件，縱其結果不免有
      民事上之侵權責任，要難認為構成刑法上之竊盜罪（最高
      法院二十三年上字第一八九二號判例意旨參照）。
（二）查被告於九十五年五月二日與甲○○訂立租賃契約，約定
      出租音響設備、四本歌本，另出售三本歌本予甲○○，租
      期一年（即自九十五年五月三日起至九十六年五月二日止
      ）等事實，為被告所不否認，並有系爭租賃契約附卷可稽
      ，是被告確實出租四本歌本、出售三本歌本予甲○○等情
      ，應堪認定。
（三）而被告係於租賃契約屆期後，因甲○○發存證信函催告，
      始於九十六年五月十四日下午四時許，前往台北縣板橋市
      ○○路○段二號地下一樓甲○○營業處欲取走所出租之音
      響設備，惟因甲○○不在現場，而現場職員無法處理，被
      告乃通知警方到場清點，自承取走五本歌本等情，經證人
      甲○○於本院審理時到庭結證明確，復有存證信函在卷可
      稽；且被告於本院審理時，當庭提出當日取走之五本歌本
      供證人甲○○辨認，並陳稱可以都送給甲○○，證人甲○
      ○則當庭點收一本歌本，顯見被告當日乃因租約到期，經
      甲○○催告而到場收取出租物，並非趁證人甲○○不知而
      竊取，係因自信或誤信擁有系爭五本歌本之所有權，應無
      為自己不法所有之意圖等情，洵堪認定。
六、綜上所述，被告固然取走租賃契約約定以外之一本歌本，然
    其主觀並無不法所有之意圖，被告辯稱：伊沒有竊盜等語，
    尚非無據，應堪採信。此外，復查無其他積極證據足證被告
    確有竊盜犯行，揆諸首揭說明，自應諭知被告無罪之判決。
七、本件檢察官聲請簡易判決處刑，經本院認應為無罪判決，爰
    依刑事訴訟法第四百五十二條、第四百五十一條之一第四項
    第三款規定，改用通常程序審理，附此敘明。
據上論斷，應依刑事訴訟法第四百五十二條、第三百零一條第一
項，判決如主文。
本案經檢察官彭聖斐到庭執行職務。
中  　華    民    國    96    年    12    月    28    日
                  刑事第六庭  法  官  林鈺琅
以上正本證明與原本無異。
如不服本判決應於送達後10日內向本院提出上訴狀。
                              書記官  林蔚然
中    華    民    國    96    年    12    月    28    日
